臺灣桃園地方法院刑事判決　　　　　　　 94年度訴字第834號
公　訴　人　臺灣桃園地方法院檢察署檢察官
被　　　告　甲○○
選任辯護人　丁俊和律師
　　　　　　陳鄭權律師
上列被告因違反槍砲彈藥刀械管制條例案件，經檢察官提起公訴
（94年度偵字第3137號），本院判決如下：
    主  文
甲○○成年人與未滿十八歲之人共同未經許可，持有可發射子彈
具有殺傷力之改造玩具手槍，累犯，處有期徒刑參年陸月，併科
罰金新臺幣陸萬元，罰金如易服勞役，以參佰元（即新臺幣玖佰
元）折算壹日。
扣案改造仿ＢＥＲＥＴＴＡ廠八四型半自動手槍製造之玩具手槍
壹支（槍枝管制編號：0000000000號、含彈匣壹個）
、具有殺傷力之改造子彈陸顆及具有殺傷力之制式子彈貳顆均沒
收。
    事  實
一、甲○○係成年人，前因違反毒品危害防制條例案件，經臺灣
    臺北地方法院以八十九年度易字第一五一七號判決判處有期
    徒刑三月確定，又因竊盜案件，經臺灣臺北地方法院以八十
    九年度易字第二四八七號判決判處有期徒刑八月確定，再經
    臺灣臺北地方法院裁定應執行有期徒刑十月，於民國九十一
    年一月二十二日執行完畢。詎其猶不知警惕，於九十四年一
    月二十八日凌晨三時許，在國道一號高速公路三重交流道下
    與綽號「男男」之十四歲以上未滿十八歲少年陳○○（姓名
    年籍均詳卷，少年陳○○應另由檢察官偵辦處理）相約前往
    桃園縣桃園市○○路一九九號獅子王舞廳，陳○○攜帶已換
    裝槍管而可發射子彈、具有殺傷力之仿ＢＥＲＥＴＴＡ廠八
    四型半自動手槍製造之玩具手槍一支（槍枝管制編號：00
    00000000號、含彈匣一個）、彈匣內具有殺傷力之
    改造子彈四顆及放置在小盒內具有殺傷力之制式子彈二顆、
    改造子彈七顆等物乘坐甲○○所駕駛之六Ｃ—五七四二號自
    小客車副駕駛座，甲○○駕車途中，明知少年陳○○攜帶上
    開違禁物品，竟未經許可，與少年陳○○基於持有上開槍、
    彈之犯意聯絡，甲○○先同意少年陳○○將裝有改造子彈七
    顆之小盒放置在甲○○所有位於副駕駛座旁之單肩背包內，
    到達桃園市獅子林舞廳前停車時，甲○○又再將少年陳○○
    所攜帶之上開改造玩具手槍一支（含彈匣內具有殺傷力之改
    造子彈四顆）由前往後塞入駕駛座下方之小空隙內，而與少
    年陳○○共同持有上開槍、彈，少年陳○○隨即下車先行前
    往獅子林舞廳。旋於同日凌晨三時四十分許，經警察覺可疑
    ，在獅子林舞廳前經甲○○同意搜索其身體及附帶搜索甲○
    ○所駕駛之六Ｃ—五七四二號自小客車，分別在背包內、駕
    駛座下方空隙扣得前開改造玩具手槍及子彈。
二、案經桃園縣政府警察局桃園分局報請臺灣桃園地方法院檢察
    署檢察官偵查起訴。
    理  由
一、訊據被告甲○○於本院審理中矢口否認有何共同持有槍、彈
    之犯行，並辯稱：當天凌晨三點多與「男男」相約到獅子林
    舞廳玩，並不知道「男男」有帶槍、彈，伊只看到「男男」
    有將類似鑰匙包外包裝的厚紙盒放進伊背包內，但不清楚是
    什麼東西，至於改造玩具槍是「男男」未經伊同意趁伊開車
    之際，自行由後往前塞進駕駛座下方，到了警察來查時，伊
    才知道有這些東西云云；被告辯護人則為被告辯以：本件警
    員搜索前被告並無可疑之處，且縱使搜索有得到被告同意，
    也是事後才補的書面同意等語。經查：
  (一)桃園縣政府警察局桃園分局景福派出所警員於九十四年一月
    二十八日凌晨三時四十分許見被告停車在桃園市○○路一九
    九號獅子林舞廳前形跡可疑，前往盤查，業據證人即查獲被
    告之警員鄭元銘於本院審理中證稱：當時因為被告有彎腰不
    尋常的情形而覺得可疑前往盤查等語明確（本院九十四年七
    月一日審判筆錄第十九頁），警員之後徵得被告同意搜索被
    告身體及依刑事訴訟法第一百三十條附帶搜索被告駕駛之六
    Ｃ—五七四二號自小客車內，在車子副駕駛座上之背包內查
    獲一小盒中放置改造子彈七顆及制式子彈三顆，在駕駛座位
    下面查獲經改造仿ＢＥＲＥＴＴＡ廠八四型半自動手槍製造
    之玩具手槍一支（槍枝管制編號：0000000000號
    、含彈匣一個）、彈匣內具有改造子彈四顆等情，亦經被告
    於本院審理中供承：當時的確有同意搜索等語不諱（本院九
    十四年五月二十五日準備程序筆錄第二頁），並有桃園縣政
    府警察局桃園分局景福派出所搜索、扣押筆錄及扣押物品目
    錄表（偵卷第二十頁、第二十二頁）在卷可參、上開改造過
    之玩具手槍一支（含彈匣一個）、子彈十四顆扣案可佐，可
    見被告當時可疑為犯罪嫌疑人經警盤查，再經被告事前同意
    搜索被告身體及附帶搜索被告之使用車輛及隨身物件無誤，
    自無由以被告辯護人所稱：本件搜索前並無可疑之處，縱搜
    索係得被告所同意，亦是事後補作之書面同意等語，而認定
    本件有何違法搜索之情節，核先敘明。
  (二)扣案之上開槍、彈，經送請內政部警政署刑事警察局鑑驗，
    認送鑑手槍一支係仿ＢＥＲＥＴＴ廠八四型半自動手槍製造
    之玩具手槍換裝土造金屬槍管及土造金屬槍機改造而成之改
    造手槍，機械性能良好，可擊發子彈，認具有殺傷力；又送
    鑑子彈十四顆，其中九顆係土造子彈，經採樣三顆試射，可
    擊發，均具殺傷力；其中二顆係改造子彈，經實際試射，可
    擊發，均具殺傷力；另外三顆子彈係制式子彈，其中二顆具
    殺傷力，一顆經拆解檢視不具火藥，非為子彈完整結構，不
    具殺傷力（被告持有此一顆不具殺傷力制式子彈部分，業經
    檢察官不另為不起訴處分而未提起公訴），有刑事警察局出
    具之刑鑑字第○九四○○一九八七四號槍彈鑑定書附卷可稽
    （本院卷），是被告為警查獲之改造玩具手槍一支（含彈匣
    一個）及改造子彈十一顆、制式子彈二顆均具有殺傷力無訛
    。
  (三)再者，被告於本院審理中否認持有上開具有殺傷力之槍、彈
    一節，被告既已於偵查中坦承：有看到「男男」放槍在車上
    等語，並經本院審理中勘驗偵訊過程光碟片無誤（本院九十
    四年七月二十二日審判筆錄第三頁），顯然對於「男男」攜
    帶上開改造玩具手槍至被告具有管領、控制能力之六Ｃ—五
    七四二號自小客車上知悉並同意之，惟參酌被告於警詢中經
    警詢問「該把改造手槍特徵為何？」，被告竟能主動回答「
    我只知道該把手槍俗稱Ｍ八四」等須具有槍彈知識始能得知
    之資訊，且當場查獲被告之警員鄭元銘於本院審理中亦證稱
    ：查獲之槍枝是從駕駛座前方伸手進去取出，該槍應係放在
    駕駛座下面支撐架前方，又當時覺得被告駕駛車子形跡可疑
    係因被告有彎腰等不尋常動作等語（本院九十四年七月一日
    審判筆錄第十八頁、第十九頁），顯見上開改造玩具手槍應
    係被告於下車前自行由前往後塞入駕駛座下方之空間，而非
    由「男男」坐在副駕駛座上由後往前塞入駕駛座下方空間。
    至於「男男」於本院審理中結稱：當天伊怕槍、彈被外婆搜
    到，所以將上開改造玩具手槍及裝有子彈的小盒放在口袋隨
    身帶上被告的車，上車後伊坐在副駕駛座，下車前伸手到後
    面將槍塞入駕駛座的空隙裡，被告沒有看到，伊也沒有告訴
    被告云云（本院九十四年七月一日審判筆錄第三至五頁、第
    十二頁），惟證人「男男」上開所述已與證人鄭元銘所述查
    獲情節及被告於前揭偵查中所述不符，且自被告庭呈之車內
    照片四張觀之，駕駛座下方明顯有一灰色長方體，若在駕駛
    座下方由後往前塞入物品自會遭該長方體阻擋而無法塞至駕
    駛座下前方，證人「男男」上開所述自難以採信；再參上開
    照片其中二張為被告坐在副駕駛座模擬將物品由後往前塞入
    駕駛座下方，惟明顯可見駕駛座位置前移，被告又需將整個
    身體向後挪動始能勉強將物品塞入駕駛座下方等情，是被告
    所辯上開改造玩具手槍是「男男」自己塞進駕駛座下方云云
    ，實難遽信。
  (四)末以，被告辯稱：不知道自己的背包中有遭「男男」放置裝
    有子彈的小盒一節，經查，「男男」雖於本院中亦證稱：伊
    打開被告之背包，被告沒有看到伊放什麼進去云云（九十四
    年七月一日審判筆錄第十二頁），惟於同次審理期日中又稱
    ：被告有看到伊將盒子放進背包，並問伊放什麼東西進去云
    云（九十四年七月一日審判筆錄第八頁），前後已有所矛盾
    ，且證人「男男」所述：與被告是在網咖認識，我都用「男
    男」這個代號玩遊戲，因為玩久了會與被告討論遊戲，被告
    就知道我的代號等相識經過（九十四年七月一日審判筆錄第
    十頁），與被告於本院審理中所述：伊與「男男」是在網咖
    認識，但是伊不會上網等語（本院九十四年七月二十二日審
    判筆錄第六頁）顯然有異，是證人「男男」證言之可信性實
    令人存疑，實難作為有利於被告之證據；而被告於本院審理
    中既供承：有看到「男男」把小盒放進伊背包中，但不知道
    是什麼東西等語（本院九十四年五月二十五日準備程序筆錄
    第二頁），參酌被告放置在駕駛座下之改造玩具手槍內彈匣
    已裝有改造子彈四顆已如前述，且衡情他人將物品放置在自
    己的背包中，豈可未加聞問，再參被告於審理中亦稱：不在
    意「男男」放什麼東西進包包等語（九十四年七月二十二日
    審判筆錄第七頁），自可認被告對於「男男」將裝有子彈之
    小盒放進被告有管領能力之背包中已有所同意無訛。
  (五)綜上所述，「男男」將上開改造玩具手槍及裝有子彈之小盒
    攜至被告之自小客車上，被告同意「男男」將該小盒裝入被
    告之背包中，下車前再自行將裝有子彈之改造玩具手槍塞入
    駕駛座下方等被告與「男男」共同未經許可持有上開槍、彈
    之犯行明確，應依法論科。
二、槍砲彈藥刀械管制條例已於九十四年一月二十六日公布修正
    ，刪除同條例第十一條，並將同條例第八條修正為「未經許
    可，製造、販賣或運輸鋼筆槍、瓦斯槍、麻醉槍、獵槍、空
    氣槍或第四條第一項第一款所定其他可發射金屬或子彈具有
    殺傷力之各式槍砲者，處無期徒刑或五年以上有期徒刑，併
    科新臺幣一千萬元以下罰金。未經許可，轉讓、出租或出借
    前項所列槍枝者，處五年以上有期徒刑，併科新臺幣一千萬
    元以下罰金。意圖供自己或他人犯罪之用，而犯前二項之罪
    者，處無期徒刑或七年以上有期徒刑，併科新臺幣一千萬元
    以下罰金。未經許可，持有、寄藏或意圖販賣而陳列第一項
    所列槍枝者，處三年以上十年以下有期徒刑，併科新臺幣七
    百萬元以下罰金。第一項至第三項之未遂犯罰之。」並於同
    年一月二十八日生效，核被告甲○○於九十四年一月二十八
    日凌晨所為未經許可持有可發射子彈具有殺傷力之改造玩具
    手槍及持有具有殺傷力之子彈之行為，係犯槍砲彈藥刀械管
    制條例第八條第四項未經許可持有其他可發射子彈具有殺傷
    力之各式槍砲罪、槍砲彈藥刀械管制條例第十二條第四項之
    未經許可持有具殺傷力之子彈罪（公訴人已當庭變更法條修
    正前槍砲彈藥刀械管制條例第十一條第四項未經許可寄藏其
    他可發射子彈具有殺傷力之各式槍砲罪為槍砲彈藥刀械管制
    條例第八條第四項未經許可持有其他可發射子彈具有殺傷力
    之各式槍砲罪，變更法條槍砲彈藥刀械管制條例第十二條第
    四項未經許可寄藏具有殺傷力之子彈罪為槍砲彈藥刀械管制
    條例第十二條第四項未經許可持有具有殺傷力之子彈罪，本
    院九十四年七月二十二日審判筆錄第十頁）。被告與綽號「
    男男」之少年陳○○，具有犯意聯絡及行為分擔，應論以共
    同正犯。被告一持有行為同時觸犯上開二罪名，為想像競合
    犯，應依刑法第五十五條規定，從較重之未經許可持有其他
    可發射子彈具有殺傷力之各式槍砲罪。又被告為六十三年三
    月二十九日出生，行為時為已滿二十歲之成年人，少年陳○
    ○係七十八年五月九日出生，行為時係已滿十四歲未滿十八
    歲之人，有其年籍資料在卷可參，被告與少年陳○○共同實
    施犯罪，少年事件處理法第八十五條第一項有加重其刑至二
    分之一之規定，依九十二年五月二十八日公布之兒童及少年
    福利法第七十條第一項前段就成年人與少年共同實施犯罪者
    亦定有加重其刑至二分之一之明文，且兒童及少年福利法第
    七十條第一項前段較之少年事件處理法第八十五條第一項規
    定，並無更不利於行為人之情形，依狹義法優於廣義法、後
    法優於前法之法律適用原則，自應適用兒童及少年福利法第
    七十條第一項前段規定加重其刑。被告前因違反毒品危害防
    制條例案件，經臺灣臺北地方法院以八十九年度易字第一五
    一七號判決判處有期徒刑三月確定，又因竊盜案件，經臺灣
    臺北地方法院以八十九年度易字第二四八七號判決判處有期
    徒刑八月確定，再經同院裁定應執行有期徒刑十月，於九十
    一年一月二十二日執行完畢，有臺灣桃園地方法院檢察署刑
    案資料查註紀錄表，臺灣高等法院被告全國前案紀錄表在卷
    可稽，其於有期徒刑執行完畢五年內，再犯本件有期徒刑以
    上之罪，為累犯，應依刑法第四十七條規定加重其刑，並遞
    加重之。爰審酌被告持有槍彈之動機、目的、犯罪之手段尚
    輕，持有槍彈數量不多，也未持之犯罪，惟犯後未坦承犯行
    等一切情狀，量處如主文所示之刑，並就罰金定易服勞役之
    折算標準。扣案之改造玩具手槍一支（含彈匣一個）具有殺
    傷力已如前述，而扣案有殺傷力之改造子彈十一顆，經採樣
    五顆改造子彈試射後餘六顆及二顆制式子彈，均為違禁物，
    不論是否屬於被告所有，均應依刑法第三十八條第一項第一
    款規定宣告沒收，而經採樣試射之五顆改造子彈，已不能再
    擊發而不具殺傷力，並非違禁物，又非屬被告所有，已如前
    所述，爰不依刑法第三十八條規定宣告沒收，附此敘明。
據上論斷，應依刑事訴訟法第二百九十九條第一項前段，槍砲彈
藥刀械管制條例第八條第四項、第十二條第四項，刑法第十一條
前段、第二十八條、第五十五條、第四十七條、第四十二條第二
項、第三十八條第一項第一款，兒童及少年福利法第七十條第一
項，罰金罰鍰提高標準條例第二條，現行法規所定貨幣折算新臺
幣條例第二條，判決如主文。
本案經檢察官洪景明到庭執行職務。
中　　華　　民　　國　　94　　年　　8 　　月　　5　　日
                  臺灣桃園地方法院刑事第四庭
                        審判長法  官  陳世宗
                              法  官  尹  良
                              法  官  蘇昭蓉
以上正本證明與原本無異。
如不服本判決，應於送達後10日內，向本院提出上訴狀。
                              書記官　韓若玉
中　　華　　民　　國　　94　　年　　8 　　月　　5 　　日
附錄本案論罪科刑法條全文：
槍砲彈藥刀械管制條例第8條
未經許可，製造、販賣或運輸鋼筆槍、瓦斯槍、麻醉槍、獵槍、
空氣槍或第4 條第1 項第1 款所定其他可發射金屬或子彈具有殺
傷力之各式槍砲者，處無期徒刑或5 年以上有期徒刑，併科新臺
幣1 千萬元以下罰金。
未經許可，轉讓、出租或出借前項所列槍枝者，處 5 年以上有期
徒刑，併科新臺幣 1 千萬元以下罰金。
意圖供自己或他人犯罪之用，而犯前二項之罪者，處無期徒刑或
 7 年以上有期徒刑，併科新臺幣 1 千萬元以下罰金。
未經許可，持有、寄藏或意圖販賣而陳列第 1 項所列槍枝者，處
 3 年以上10年以下有期徒刑，併科新臺幣700 萬元以下罰金。
第 1 項至第 3 項之未遂犯罰之。
槍砲彈藥刀械管制條例第12條
未經許可，製造、販賣或運輸子彈者，處 1 年以上 7 年以下有
期徒刑，併科新台幣 500 萬元以下罰金。
未經許可，轉讓、出租或出借子彈者，處 6 月以上 5 年以下有
期徒刑，併科新台幣 300 萬元以下罰金。
意圖供自己或他人犯罪之用，而犯前二項之罪者，處 3 年以上
10 年以下有期徒刑，併科新台幣 700 萬元以下罰金。
未經許可，持有、寄藏或意圖販賣而陳列子彈者，處 5 年以下有
期徒刑，併科新台幣 300 萬元以下罰金。
第 1 項至第 3 項之未遂犯罰之。
